【裁判字號】    97,上訴,3308
【裁判日期】    970723
【裁判案由】    偽造文書等
【裁判全文】
臺灣高等法院刑事判決                97年度上訴字第3308號
上  訴  人
即  被  告  乙○○
                    現於臺灣臺北看守所羈押中
上列上訴人因偽造文書案件，不服台北地方法院97年度訴字第24
8號，中華民國97年6月25日一審判決（起訴案號：臺灣台北地方
法院檢察署97年度偵字第630 號，移送併辦案號：97年度偵字第
8050號），提起上訴，本院判決如下：
    主  文
上訴駁回。
    理  由
一、按上訴書狀應敘述具體理由；上訴書狀未敘述上訴理由者，
    應於上訴期間屆滿後20日內補提理由書於原審法院，刑事訴
    訟法第361條第2項、第3 項前段定有明文。而第二審法院認
    為上訴書狀未敘述理由，應以判決駁回之。但其情形可以補
    正而未經原審法院命其補正者，審判長應定期間先命補正，
    此觀同法第367 條規定甚明。又所謂具體理由，必係依據卷
    內既有訴訟資料或提出新事證，指摘或表明第一審判決有何
    採證認事、用法或量刑等足以影響判決本旨之不當或違法，
    而構成應予撤銷之具體事由，始克當之（例如：依憑證據法
    則具體指出所採證據何以不具證據能力，或依憑卷證資料，
    明確指出所為證據證明力之判斷如何違背經驗、論理法則）
    ；倘僅泛言原判決認定事實錯誤、違背法令、量刑失之過重
    或輕縱，而未依上揭意旨指出具體事由，或形式上雖已指出
    具體事由，然該事由縱使屬實，亦不足以認為原判決有何不
    當或違法者（例如：對不具有調查必要性之證據，法院未依
    聲請調查亦未說明理由，或援用證據不當，但除去該證據仍
    應為同一事實之認定），皆難謂係具體理由（最高法院97年
    度台上字第892號判決意旨參照）。
二、經查：本件原判決以上訴人即被告乙○○之自白，與證人即
    被害人甲○○於警詢、檢察官偵訊時之指訴相符，此外並有
    搜索扣押筆錄1份、扣押物品目錄表1紙、偽造之「臺北地檢
    署監管科收據」（均影本）2 紙在卷可憑，復有扣案之行動
    電話2支及SIM卡2 張為據，認定被告確有行使偽造公文書犯
    行，並審酌被告犯罪之動機、目的係貪圖不法利益，共同以
    詐術騙取無辜被害人財物，導致被害人甲○○受有新台幣80
    0,000 元之鉅額財產上損害，且其等行使偽造公文書、偽造
    特種文書，兼以僭行公務員職權之方式，影響檢察署公文書
    之正確性及司法機關之公信力，使被害人心生不安交付詐欺
    款項，犯罪所生之危害程度甚鉅，復斟酌其生活狀況、智識
    程度及其坦承犯行，犯罪後態度尚可，惟迄未賠償被害人之
    損害，及其詐欺之既、未遂等一切情狀，就其各次所犯行使
    偽造公文書罪，分別判處有期徒刑2 年、1年2月，並定其應
    執行刑2 年10月，次就扣案如原判決附表壹、貳、參所示之
    物，均諭知沒收等情，均已詳敘其所憑證據、認定理由及量
    刑依據。從形式上觀察，原判決並無認定事實錯誤、量刑瑕
    疵或違背法令之情形。被告上訴理由泛言主張原審量刑未考
    量刑法第57條之量刑標準，顯有量刑過重及失衡之處云云，
    非但空泛無據，且未指摘原判決關於認定事實、適用法律及
    量刑等項，有何具體違法或不當。揆諸上開說明，顯然置原
    判決已經明白論斷審酌、說明之事項於不顧，意在拖延訴訟
    ，自形式上觀察，核非足以動搖原判決之具體理由，依照上
    揭說明，應認其上訴為不合法律上之程式，予以駁回，並不
    經言詞辯論為之。
據上論斷，應依刑事訴訟法第367條前段、第372條，判決如主文
。
中    華    民    國    97    年    7    月     23    日
                  刑事第十一庭  審判長法  官  張連財
                                      法  官  林明俊
                                      法  官  楊照男
以上正本證明與原本無異。
如不服本判決，應於收受送達後十日內向本院提出上訴書狀，其
未敘述上訴之理由者並得於提起上訴後十日內向本院補提理由書
（均須按他造當事人之人數附繕本）。
                                      書記官  陳秋雄
中    華    民    國    97    年    7     月    23    日


司法院資訊處製作；財團法人民間司法改革基金會備份。
